臺灣臺中地方法院刑事判決
111年度金訴字第1815號
公  訴  人  臺灣臺中地方檢察署檢察官
被      告  郭祖寧





上列被告因詐欺等案件，經檢察官提起公訴（111年度偵緝字第1
358號），本院判決如下：
    主    文
本件公訴不受理。
    理    由
一、公訴意旨略以：被告郭祖寧因缺錢花用，於民國109年10月
    底，經由真實年籍姓名不詳之「陳彥禎」招攬參與由林林貴
    及其他真實姓名、年籍均不詳之詐騙集團成員組成之犯罪組
    織，並聽從林林貴之指示前往特定處所提領贓款，即可獲得
    日薪新臺幣（下同）3000元至4000元之報酬。被告與林林貴
    及不詳之詐騙集團成員3人以上意圖為自己不法之所有，基
    於加重詐欺取財及意圖隱匿特定犯罪所得來源而移轉犯罪所
    得之洗錢犯意聯絡，以「微信」為聯絡方式，聽從林林貴指
    示使用人頭帳戶金融卡提領金融帳戶內之金錢後再將所提領
    之金錢交與林林貴，再由林林貴轉交與其他詐騙集團成員。
    嗣由姓名、年籍均不詳之詐欺集團成員於109年11月2日17時
    22分許佯為商家店員致電告訴人鄭嘉淑，向其佯稱誤設為會
    員，需依指示操作自動櫃員機進行解除扣款設定云云，致告
    訴人陷於錯誤，而於附表所示時間，匯款如附表所示金額至
    梁雅容申設之台新銀行帳號000-00000000000000號帳戶內後
    ，林林貴將梁雅容上開台新銀行帳戶提款卡（含密碼）交付
    被告，並於附表所示時間搭載被告前往附表所示地點，由被
    告提領附表所示款項，林林貴則在附近等候，被告提領完即
    與林林貴會合後，並將所提領之款項交與林林貴，林林貴並
    當場將3000元至4000元之報酬交予被告。因認被告涉犯刑法
    第339條之4第1項第2款之三人以上共同詐欺取財及洗錢防制
    法第14條第1項之一般洗錢罪嫌等語。
二、按已經提起公訴或自訴之案件，在同一法院重行起訴者，應
    諭知不受理之判決，並得不經言詞辯論為之，刑事訴訟法第
    303條第2款、第307條分別定有明文。又訴訟上所謂之一事
    不再理，關於實質上一罪或裁判上一罪，均有其適用，蓋依
    審判不可分之效力，審理事實之法院對於存有一罪關係之全
    部犯罪事實，依刑事訴訟法第267條之規定，本應併予審判
    ，是以即便檢察官前僅針對應論屬裁判上一罪或實質上一罪
    之同一案件部分事實加以起訴，先繫屬法院既仍應審究犯罪
    事實之全部，縱檢察官再行起訴者未為前起訴事實於形式上
    所論及，後繫屬法院亦非可更為實體上之裁判，俾免抵觸一
    事不再理之刑事訴訟基本原則。
三、經查，被告於附表所示時間，前往提領附表所示告訴人匯入
    款項而犯三人以上共同詐欺取財及一般洗錢等犯行，固經臺
    灣臺中地方檢察署檢察官以111年度偵緝字第1358號提起公
    訴，並於111年9月27日繫屬於本院（下稱本案），此有111
    年度偵緝字第1358號起訴書及臺灣臺中地方檢察署111年9月
    27日中檢永叔111偵緝1358字第1119106479號函暨其上之本
    院收案戳在卷可稽（見本院卷第7頁至第15頁）。惟，被告
    前因加入「陳彥禎」所屬之詐騙集團，該所屬詐欺集團內不
    詳成員對告訴人施用詐術，致告訴人陷於錯誤，而於109年1
    1月2日21時18分許、21時55分許及同年月3日0時33分許，分
    別匯款2萬9985元、3萬元、2萬9985元至帳號000-000000000
    00號帳戶後，被告即聽從指示，先後於109年11月2日21時24
    分許、25分許、22時3分許及同年月3日0時38分許、39分許
    ，前往臺中市○○區○○路0段00號提領2萬5元、1萬5元；前往
    臺中市○○區○○路0段00號提領1萬1005元；前往臺中市○○區○○
    路000號提領2萬5元、1萬5元後，轉交「陳彥禎」，而對告
    訴人犯三人以上共同詐欺取財及一般洗錢犯行乙節，早經臺
    灣臺中地方檢察署檢察官於111年3月22日以111年度偵字第4
    221號提起公訴，現由本院以111年度金訴字第453號審理中
    （下稱前案）等情，業據本院調取前案刑事卷宗核閱無訛，
    並有111年度偵字第4221號起訴書、臺灣臺中地方檢察署111
    年3月22日中檢謀叔111偵4221字第1119030299號函暨其上之
    本院收案戳在卷可稽（見本院卷第67頁至第76頁）。是被告
    前案與本案，均係與同一詐欺集團成員，共同基於三人以上
    共同詐欺告訴人及一般洗錢之單一犯意，於密接之時間內，
    詐騙告訴人致其陷於錯誤，而依指示匯入指定帳戶內，侵害
    同一人之財產法益，其前後行為間自應論以接續犯之一行為
    ，屬實質上一罪之同一案件，兩案核有重複起訴，而本院受
    理本案既繫屬在後，依前開規定及說明，應為前案之起訴效
    力所及，爰依刑事訴訟法第303條第2款規定，不經言詞辯論
    ，諭知公訴不受理之判決。
據上論斷，應依刑事訴訟法第303條第7款、第307條，判決如主
文。
中　　華　　民　　國　　111 　年　　11　　月　　7　 　日
　          刑事第十二庭  審判長法  官  許月馨 
　　　　　　　　　              法  官  陳怡君
　　　　　　　　　              法  官  吳逸儒
以上正本證明與原本無異。
如不服本判決應於收受送達後20日內向本院提出上訴書狀，並應
敘述具體理由；其未敘述上訴之理由者，應於上訴期間屆滿後20
日內向本院補提理由書（均須按他造當事人之人數附繕本）「切
勿逕送上級法院」。
告訴人或被害人如不服判決，應備理由具狀向檢察官請求上訴，
上訴期間之計算，以檢察官收受判決正本之日起算。
  　 　　 　　　　　　　　　　　書記官  陳俞君
中　　華　　民　　國　　111 　年　　11　　月　　7 　　日
附表
告訴人 匯款時間、金額（新臺幣） 匯入帳戶 提領時間、金額（新臺幣） 提領地點 鄭嘉淑 109年11月3日0時54分許，匯款2萬9985元 梁雅容台新銀行帳號000-00000000000000號帳戶 109年11月3日0時57分許，提領2萬元 臺中市○○區○○路000號永豐銀行豐原分行  109年11月3日1時3分許，匯款3萬元  109年11月3日0時58分許，提領9000元   109年11月3日1時6分許，匯款2萬4000元  109年11月3日1時9分許，提領5萬4000元 臺中市○○區○○路00號全家超商豐原榮豐店  109年11月3日1時14分許，匯款9000元  109年11月3日1時18分許，提領9000元 臺中市○○區○○路0段000號    109年11月3日1時20分許，提領900元